【裁判字號】    92,抗,26
【裁判日期】    920117
【裁判案由】    沒入保證金
【裁判全文】
臺灣高等法院刑事裁定                                九十二年度抗字第二六號
    抗  告  人
    即具 保 人  乙○○  女二.
右抗告人因被告甲○○妨害自由案件沒入保證金，不服臺灣桃園地方法院九十一年度
聲字第二七四八號，中華民國九十一年十一月二十一日裁定，提起抗告，本院裁定如
左：
    主  文
原裁定撤銷，發回臺灣桃園地方法院。
    理  由
一、原裁定意旨略以：被告甲○○因妨害自由案件，前經臺灣桃園地方法院檢察署檢
    察官指定保證金新臺幣六萬元，由抗告人即具保人乙○○繳納保證金後，已將被
    告釋放。因被告逃匿，爰依刑事訴訟法第一百十八條、第一百二十一條第一項之
    規定，裁定具保人繳納之上開保證金沒入。
二、抗告意旨略以：抗告人於繳納保證金時，除留下桃園市○○街九十號七樓之住址
    外，並留下臺北市○○路○段四三二號十樓戶籍地址。臺灣桃園地方法院檢察署
    檢察官於通知被告到案執行，被告未按時報到後，該署檢察官僅將通知抗告人之
    郵件寄到桃園市○○街九十號七樓，而未寄到臺北市○○路○段四三二號十樓，
    程序已有疏漏。又被告平日在外地工作，較少居住戶籍地，但每日均會與抗告人
    聯絡，抗告人如在上開臺北市○○路上址住處接獲通知，必定會告知被告到案執
    行。且被告實則並未逃匿，已於民國九十一年十一月十八日到案執行而繳清罰金
    ，原審竟於被告到案執行後之同年十一月二十一日裁定沒入上開保證金，尤有違
    誤，為此提起抗告。
三、經查：具保人於繳納保證金時，確留下桃園市○○街九十號七樓及臺北市○○區
    ○○路五段四三二號十樓兩個地址，有該保證金收據在卷可參（見臺灣桃園地方
    法院檢察署九十一年度執聲沒字第二五三號卷第十二頁）。臺灣桃園地方法院檢
    察署檢察官雖經傳喚拘提被告無著，曾通知具保人，然上開通知僅寄至前述桃園
    市○○街地址，經寄存於警局（見上開案卷第八頁），而未寄到臺北市○○區○
    ○路戶籍地址。則具保人是否因未寄至其戶籍地，僅寄至桃園市上址而寄存警局
    致未知悉檢察官通知被告執行情事？攸關檢察官對具保人之追保是否有瑕疵。又
    被告已於九十一年十一月十八日到案執行繳清罰金，有具保人提出之罰金繳納收
    據足憑。則被告果已繳清罰金，其如何到案執行，是否確有逃匿情事，尤不無研
    究之餘地。是具保人據以提出抗告，非無理由，自應由本院撤銷原裁定，發回原
    審俟查明後，再為適法之處理。
四、據上論斷，依刑事訴訟法第四百十三條前段，裁定如主文。
中      華      民      國    九十二    年      一      月     十七     日
                            臺灣高等法院刑事第十一庭
                                審判長法  官  楊  照  男
                                      法  官  陳  炳  彰
                                      法  官  王  詠  寰
右正本證明與原本無異。
不得抗告。
                                      書記官  駱  麗  君
中      華      民      國    九十二    年      一      月    二十一    日


司法院資訊處製作；財團法人民間司法改革基金會備份。
